臺灣臺南地方法院刑事判決
109年度訴字第660號
公  訴  人  臺灣臺南地方檢察署檢察官
被      告  魏志豪


上列被告因詐欺案件，經檢察官追加起訴（109年度偵緝字第362
號），被告於本院準備程序進行中就被訴事實為有罪之陳述，本
院裁定改依簡式審判程序審理，判決如下：
    主      文
魏志豪犯三人以上共同犯詐欺取財罪，處有期徒刑壹年參月。
    犯 罪 事 實
一、魏志豪（ 綽號「魁哥」）與高東翔、林雅雯、温景堯、林
    伯融、歐凱筑（該5人業經本院審結）、通訊軟體暱稱「立
    頓」、「唐老鴨」、綽號「阿峰」之成年男子（姓名年籍不
    詳，為警另行偵辦）等人及其他不詳成員共組以詐術為手段
    之電信詐欺集團，竟共同意圖為自己不法之所有，基於三人
    以上共同詐欺取財之犯意聯絡，由高東翔、魏志豪負責大陸
    地區安排申辦人頭帳戶等現場指揮事宜，林雅雯負責在臺灣
    協助訂購人頭前往大陸地區之機票、收購人頭帳戶等事，林
    伯融負責招募人頭，並與温景堯一同帶領人頭前往大陸地區
    開立人頭帳戶，歐凱筑與綽號「阿峰」之人負責招募車手，
    溫志文、許文寶、陳明義（該3人業經本院審結）、洪瑋志
    （另行審理）則負責至大陸地區開立金融帳戶及臨櫃提款，
    而為下列犯行：
  ㈠於民國106年3月16日前某日許，林雅雯先透過林伯融而結識
    錢翠菁、葉庭嘉，並相約在臺南市東區中華東路旁某咖啡店
    見面後，林雅雯即向錢翠菁、葉庭嘉表示提供機票，前往大
    陸地區申辦1份金融帳戶資料可獲取新臺幣3,000元之代價，
    商請錢翠菁、葉庭嘉前往大陸地區開立金融帳戶以交予林雅
    雯等人使用，錢翠菁、葉庭嘉均明知將自己之金融帳戶資料
    提供他人使用，將可能遭犯罪集團利用作為犯罪工具，猶基
    於縱有人以其所提供之帳戶資料實施財產犯罪，亦不違背其
    本意之不確定故意，而應允前往，遂於106年3月16日，由林
    伯融、温景堯帶同錢翠菁、葉庭嘉、謝沛恩（所開立人頭帳
    戶，經查尚未遭詐欺集團使用）前往大陸地區。其等至大陸
    地區並與高東翔接洽後，由高東翔指示分配於106年3月17日
    起，由温景堯帶同錢翠菁，魏志豪帶同葉庭嘉，在大陸地區
    深圳一帶開立金融帳戶，錢翠菁因而接續開立中國銀行（帳
    號：0000000000000000000號）、招商銀行（帳號：0000000
    000000000號）、寧波銀行（帳號：0000000000000000000號
    ）、民生銀行（帳號：0000000000000000號）等帳戶，葉庭
    嘉則接續開立交通銀行（帳號：0000000000000000000號）
    、中國銀行（帳號：0000000000000000000號）、招商銀行
    （帳號：0000000000000000號）、農業銀行（帳號：000000
    0000000000000號）等帳戶，再於106年3月26日返回臺灣後
    ，前往臺南市○區○○○路○段00號「金礦咖啡」與林雅雯見面
    ，並以1本帳戶資料新臺幣2,000元、3,000元不等之價格售
    予林雅雯。
  ㈡歐凱筑與綽號「阿峰」之成年男子共同參與上開電信詐欺集
    團，負責在臺灣吸收車手至大陸地區以提領詐欺所得款項之
    工作。歐凱筑於106年5月16日前某日，透過潘聖文（綽號「
    小布」）介紹而認識陳明義後，即與綽號「阿峰」之成年男
    子一同向陳明義介紹將前往大陸地區協助領款等工作，經陳
    明義應允後，歐凱筑即協助陳明義辦理前往大陸地區事宜。
  ㈢嗣該詐欺集團內不詳之人於106年5月16日，撥打電話給大陸
    籍之汪學鋒，佯稱渠涉嫌刑事案件須遭調查云云，使汪學鋒
    陷於錯誤，依指示操作電腦，而匯出人民幣434萬4,900元至
    詐欺集團所掌控之帳戶，詐欺集團成員再將該詐欺所得款項
    部分轉入錢翠菁、葉庭嘉開立之上揭大陸地區金融帳戶，部
    分則輾轉匯入溫志文名下招商銀行（帳號：00000000000000
    00號）、洪瑋志名下中國工商銀行（帳號：00000000000000
    00000號）、許文寶名下中國工商銀行（帳號：00000000000
    00000000號）、陳明義名下中國銀行（帳號：000000000000
    0000000號）等帳戶，再由溫志文於106年5月16、17日，前
    往招商銀行東莞分行東城支行，各先後臨櫃提領人民幣15萬
    元；洪瑋志於106年5月17日，前往中國工商銀行東莞南城陽
    光支行，臨櫃提領人民幣15萬元；許文寶於106年5月16日，
    前往中國工商銀行東莞宏偉路支行，臨櫃提領人民幣15萬元
    ；陳明義於106年5月17日，前往中國銀行東莞會展分行，臨
    櫃提領人民幣15萬元，得手後再分別轉交「立頓」、「唐老
    鴨」等不詳之上手。
二、案經臺灣臺南地方檢察署檢察官指揮臺南市政府警察局佳里
    分局移送並經汪學鋒告訴後偵查起訴。
    理      由
一、被告魏志豪所犯為死刑、無期徒刑、最輕本刑3年以上有期
    徒刑以外之罪，亦非屬高等法院管轄第一審之案件，其於本
    院審理程序進行中，就被訴事實為有罪之陳述，經告知簡式
    審判程序之旨，並聽取檢察官、被告之意見後，本院合議庭
    依刑事訴訟法第273條之1第1項裁定由受命法官獨任進行簡
    式審判程序，是本件之證據調查，依刑事訴訟法第273條之2
    規定，不受同法第159條第1項、第161條之2、第161條之3、
    第163條之1及第164條至第170條規定之限制，合先敘明。
二、上揭犯罪事實，業據被告於本院審理中坦承不諱，核與告訴
    人汪學鋒於警詢及偵訊之指訴、證人即共同被告高東翔、林
    雅雯、温景堯、林伯融、錢翠菁、葉庭嘉、歐凱筑、溫志文
    、洪瑋志、許文寶、陳明義、證人潘聖文於警詢及偵訊之證
    述、證人謝沛恩於警詢之證述情節相符，且有台胞證簽發信
    息及出入境記錄信息（錢翠菁、葉庭嘉、溫志文、洪瑋志、
    許文寶、陳明義）、入出境個別查詢報表（温景堯、林伯融
    、錢翠菁、葉庭嘉、溫志文、洪瑋志、許文寶、陳明義）、
    臺南市政府警察局佳里分局搜索扣押筆錄暨扣押物品目錄表
    2份、扣押筆錄暨扣押物品目錄表1份（温景堯）、中國信託
    商業銀行南台南分行帳戶（帳號：000000000000號）開戶資
    料及交易明細、屏東縣政府警察局東港分局扣押筆錄暨扣押
    物品目錄表（錢翠菁）、錢翠菁手機內對話翻拍照片、臺南
    市政府警察局佳里分局扣押筆錄暨扣押物品目錄表（葉庭嘉
    ）、葉庭嘉手機LINE對話紀錄照片、微信群組對話及成員照
    片、錢翠菁友人柳慧娟名下中國信託商業銀行鳳山分行帳戶
    （帳號：000000000000號）存摺影本及存款明細表、葉庭嘉
    名下中華郵政股份有限公司仁武郵局帳戶（局號：0000000
    號，帳號：0000000號）交易明細表、臺南市政府警察局佳
    里分局扣押筆錄暨扣押物品目錄表2份（歐凱筑）、歐凱筑
    手機擷取照片、臺南市政府警察局佳里分局搜索扣押筆錄暨
    扣押物品目錄表（溫志文）、溫志文手機skype對話紀錄照
    片、臺南市政府警察局佳里分局扣押筆錄暨扣押物品目錄表
    （陳明義）、錢翠菁、葉庭嘉開立前揭帳戶交易明細、溫志
    文、洪瑋志、許文寶、陳明義名下前揭帳戶開戶資料、取款
    憑證及提款影像、臺灣臺南地方檢察署財經檢察事務官製作
    之資金流向圖、廈門市公安局指揮中心提供之資金流向圖（
    表1至表3）等附卷可資佐證，足認被告之自白與事實相符，
    堪可採信，本件事證明確，被告犯行堪以認定，應依法論科
    。
三、論罪科刑：
  ㈠核被告魏志豪所為，係犯刑法第339條之4第1項第2款之三人
    以上共同犯詐欺取財罪。其與高東翔、林雅雯、温景堯、林
    伯融、歐凱筑、溫志文、洪瑋志、許文寶、陳明義、綽號「
    立頓」、「唐老鴨」及「阿峰」等人有犯意之聯絡及行為之
    分擔，應依共同正犯論處。
  ㈡爰審酌被告正值青壯，不思以正當方式賺取所需，竟加入詐
    欺集團參與本案犯行，使告訴人受騙匯款，金額高達人民幣
    434萬4,900元，所為應予非難，並考量被告於本案之分工、
    角色、獲利，被告於本院審理中已知坦認犯行，雖有意與告
    訴人調解，然因賠償金額及方式無法達成共識，而未能達成
    調解，兼衡被告於106年間因另案（買賣身分證件、妨害信
    用卡管理，經核與本案並非同一案件）經廣東省深圳市南山
    區人民法院判決3年，罰金人民幣5萬5,000元確定，並於109
    年4月14日執行完畢釋放，有被告提出之廣東省東莞監獄109
    年4月14日釋放證明書、廣東省深圳市南山區人民法院刑事
    判決書影本各1份在卷可憑（見臺灣臺南地方檢察署109年度
    偵緝字第362號卷第59頁，院卷第103至113頁），暨其自陳
    在大陸出獄後因其父親之勸說回臺面對本案，及高職畢業之
    教育程度，離婚，育有1名20歲之兒子、就讀大學，目前從
    事打零工或農事工作，月收入約新臺幣1至2萬元，現與父、
    母親同住，需扶養兒子及照顧父、母親（見院卷第150至151
    頁）等一切情狀，量處如主文所示之刑，以資懲儆。
四、沒收：
    被告供稱：我沒有因本案獲利等語（見院卷第149至150頁）
    ，且依卷附之證據資料無法認定被告有分得任何犯罪所得，
    即無從為沒收之諭知，附此敘明。
據上論斷，應依刑事訴訟法第273條之1第1項、第299條第1項前
段，刑法第28條、第339條之4第1項第2款，刑法施行法第1條之1
第1項，判決如主文。
本案經檢察官徐書翰追加起訴，檢察官蘇榮照、鄭聆苓到庭執行
職務。 
中　　華　　民　　國　　110 　年　　5 　　月　　31　　日
                  刑事第十五庭  法  官  張婉寧
以上正本證明與原本無異。
如不服本判決應於收受本判決後20日內向本院提出上訴書狀，並
應敘述具體理由。其未敘述上訴理由者，應於上訴期間屆滿後20
日內向本院補提理由書狀（均須按他造當事人之人數附繕本）「
切勿逕送上級法院」。 
　　　　　　　　　　　　　　　　書記官  蔡雅惠
中　　華　　民　　國　　110 　年　　6 　　月　　2 　　日

附錄論罪科刑法條：
中華民國刑法第339條之4
犯第339條詐欺罪而有下列情形之一者，處1年以上7年以下有期
徒刑，得併科1百萬元以下罰金：
一、冒用政府機關或公務員名義犯之。
二、三人以上共同犯之。
三、以廣播電視、電子通訊、網際網路或其他媒體等傳播工具，
    對公眾散布而犯之。
前項之未遂犯罰之。